【裁判字號】    97,交上訴,2610
【裁判日期】    971202
【裁判案由】    業務過失致死
【裁判全文】
臺灣高等法院臺中分院刑事判決      97年度交上訴字第2610號
上  訴  人  臺灣臺中地方法院檢察署檢察官
被      告  甲○○
上列上訴人因被告業務過失致死案件，不服臺灣臺中地方法院97
年度交訴字第64號中華民國97年8月20日第一審判決（起訴案號
：臺灣臺中地方法院檢察署97年度偵字第3494號），提起上訴，
本院判決如下：
    主  文
上訴駁回。
甲○○緩刑貳年。
    事實及理由
一、本案經本院審理結果，認第一審判決認事用法及量刑均無不
    當，應予維持，並引用第一審判決書記載之事實、證據及理
    由（如附件）。
二、檢察官上訴意旨略以：被害人家屬因被害人之死亡，心理受
    嚴重之創傷，被告甲○○迄未與被害人家屬達成和解，犯後
    毫無悔意；又原審適用修正前刑法第62條採應減刑之規定，
    給予被告減刑；告訴人具狀聲請轉送中央警察大學鑑識科學
    研究委員會鑑定，原審迄未送請鑑定，均有未洽云云。惟查
    原判決對於認定被告犯罪事實所憑之證據，已經詳細調查審
    酌，經核尚無違經驗或論理法則。另查本件車禍經台灣省台
    中市區車輛行車事故鑑定委員會鑑定後，再經台灣省車輛行
    車事故覆議鑑定委員會鑑定，其結論均無不同之處。告訴人
    雖具狀聲請再送中央警察大學鑑識科學研究委員會鑑定，然
    本件事實已經明確，原審未再送請鑑定，尚無應於審判期日
    調查之證據而未予調查之情形。又原判決就被告自首之情形
    ，引據刑法第62條前段予以減輕其刑，於法並無不合。原判
    決審酌被告犯罪之一切情狀，而量處其刑，量刑方面亦無過
    輕之情形，尚屬妥適。檢察官上訴意旨所稱各節，仍不足以
    動搖原判決之基礎，從而本件檢察官之上訴為無理由，應予
    駁回。末查被告未曾因故意犯罪受有期徒刑以上刑之宣告，
    有臺灣高等法院被告前案紀錄表在卷可稽，被告於本院審理
    中已經與被害人家屬達成民事和解賠償，有協議書一份在卷
    可憑，其經此次教訓，當知警惕守法，應無再犯之虞，本院
    認其所宣告之刑，以暫不執行為適當，併予宣告緩刑貳年，
    以啟自新。
三、據上論斷，應依刑事訴訟法第373條、第368條，刑法第74條
    第1項第1款，判決如主文。
本案經檢察官乙○○到庭執行職務。
中    華    民    國    97    年    12    月    2    日
            刑事刑十一庭  審判長法  官  郭  同  奇
                                法  官  何  志  通
                                法  官  胡  文  傑
上列正本證明與原本無異。
如不服本判決應於收受送達後十日內向本院提出上訴狀，其未敘
述上訴之理由者並得於提起上訴後十日內向本院補提理由書（均
須按他造當事人之人數附繕本）「切勿逕送上級法院」。
                                書記官  康  孝  慈
中    華    民    國    97    年    12    月    3    日


司法院資訊處製作；財團法人民間司法改革基金會備份。
